臺灣臺南地方法院民事裁定　　　　　　100年度消債清字第1號
債　務　人　黃珮育
上列當事人因消費者債務清理事件聲請清算，本院裁定如下：
    主  文
債務人黃珮育自民國一００年六月十六日十七時起開始清算程序
，並命司法事務官進行本件清算程序。
    理  由
一、按債務人不能清償債務或有不能清償之虞者，得依本條例所
    定更生或清算程序，清理其債務；債務人於法院裁定開始更
    生程序或許可和解或宣告破產前，得向法院聲請清算；法院
    開始清算程序之裁定，應載明其年、月、日、時，並即時發
    生效力，消費者債務清理條例第3條、第80條及第83條第1項
    分別定有明文。
二、本件聲請意旨略以：債務人有不能清償債務之虞，前已提出
    債權人清冊，以書面向最大債權金融機構中國信託商業銀行
    股份有限公司（下稱中國信託銀行）請求共同協商債務清償
    方案，惟未能協商成立。又債務人罹患重鬱症、膝關節炎、
    臏骨軟骨軟化及子宮腫瘤等疾病，僅能打零工，致其收入不
    固定。其無擔保或無優先權之債務總額未逾新臺幣1,200萬
    元，復未經法院裁定開始更生程序或宣告破產，為此，依消
    費者債務清理條例提出本件清算之聲請等語。
三、按債務人對於金融機構因消費借貸、自用住宅借款、信用卡
    或現金卡契約而負債務，在聲請更生或清算前，應提出債權
    人清冊，以書面向最大債權金融機構請求協商債務清償方案
    ，並表明共同協商之意旨，消費者債務清理條例第151條第1
    項定有明文。債務人主張其曾向最大債權金融機構中國信託
    銀行申請債務協商，惟協商不成立，業據提出前置協商不成
    立通知書為證，並有中國信託銀行民事陳報狀附卷可稽，堪
    信為真實。
四、經查，債務人前揭主張，業據提出債權人清冊、財產及收入
    狀況說明書、財政部臺灣省南區國稅局97、98年度綜合所得
    稅各類所得資料清單、財政部臺灣省南區國稅局財產歸屬資
    料清單、財團法人金融聯合徵信中心當事人查詢個人資料（
    信用報告）回覆書、勞工保險投保資料表、戶籍謄本及99年
    度各類所得扣繳暨免扣繳憑單為證，且經本院依職權函詢菁
    英包裝企業社查明屬實；又債務人罹患重鬱症、膝關節炎、
    臏骨軟骨軟化及子宮腫瘤等疾病，業據其提出財團法人台灣
    基督長老教會新樓醫院診斷證明書為證，雖債務人罹患之疾
    病，尚未達不能工作之程度，惟以債務人罹患之疾病具不確
    定之復發可能性，且債務人亦須定期至醫院治療，堪認債務
    人確已因罹患該疾病致無法正常就業，是債務人確已達不能
    清償債務之程度。
五、綜上所述，債務人既有不能清償債務之情事，自應允其於消
    費者債務清理條例施行後，選擇以清算型之清算程序清理其
    債務，藉以妥適調整債務人與債權人及其他利害關係人間之
    權利義務關係，保障債權人獲得公平受償，並謀求債務人經
    濟生活之重建復甦機會。此外，本件又查無消費者債務清理
    條例第6條第3項、第8條或第82條第2項所定駁回清算聲請之
    事由存在，則債務人聲請清算，應屬有據，並由本院命司法
    事務官進行本件清算程序，爰裁定如主文。
中    華    民    國   100    年    6     月    16    日
                  民事第二庭    法  官  黃莉莉
以上正本係照原本作成。
本裁定不得抗告。
本裁定已於一○○年六月十六日十七時公告。
中    華    民    國   100    年    6     月    16    日
                                書記官  王慧萍